臺灣彰化地方法院刑事判決　　　　　　 100年度訴緝字第73號
公　訴　人　臺灣彰化地方法院檢察署檢察官
被　　　告　葉祥哲
上列被告因違反商業會計法、常業詐欺、詐欺等案件，經檢察官
提起公訴（95年度偵續字第42、43號、95年度偵字第5288、8042
、9974、9975號及96年度蒞字第2890號補充理由暨追加起訴書、
96年度蒞追字第1 號追加起訴書）及移送併辦（95年度偵字第11
329 號、96年度偵字第749 號），本院合併審理，並合併改依簡
式審判程序判決如下：
    主  文
蔡祥哲犯如附表三所示之罪，各處如附表三所示之刑（含主刑及
從刑）。應執行有期徒刑壹年，扣案如附表二所示之物均沒收之
。
    犯罪事實及理由
壹、程序事項：
    本件經被告於準備程序期日為有罪之陳述，經受命法官告知
    簡式審判程序之旨，並聽取當事人之意見後，本院認無不得
    或不宜改依簡式審判程序進行之處，爰依刑事訴訟法第273
    條之1 第1 項，裁定由受命法官獨任進行簡式審判程序，則
    依據刑事訴訟法第273 條之2 、同法第159 條第2 項之規定
    ，不適用傳聞法則有關限制證據能力之相關規定，合先敘明
    。
貳、實體事項：
一、構成犯罪事實：
  (一)葉祥哲自民國93年11月18日起至95年9 月9 日止，在設於高
    雄市○○○路65號7 樓「一一新安徵信社」（下稱新安徵信
    社，前為安泰徵信事業有限公司及新安事務所）擔任新安徵
    信社業務經理，與蔡鈺滿、黃敬峰、林建誠、江鑅恩（起訴
    書誤載為江嶸恩）、彭敏書、楊世忠等人（業經本院以95年
    度訴字第1957號、96年度易字第1468號、96年度訴字第1376
    號判決，經上訴後改判而確定）同為新安徵信社業務經理，
    ，並與不詳公司職員於95年7 月1 日前之如附表一編號1 至
    編號5 所示之參與期間內，陸續共同或單獨基於意圖為自己
    不法之所有，以詐術使人將本人之物交付為常業之犯意聯絡
    ，以為他人處理債務催討、尋人及外遇跟監等徵信業務為名
    ，共同或單獨為如附表一編號1 至編號5 所示之分工行為，
    而為如附表一編號1 至編號5 所示之詐欺取財犯行，並恃以
    維生而以之為常業。
  (二)又葉祥哲與上揭蔡鈺滿、黃敬峰、林建誠、江鑅恩及黃永裕
    （均經本院以95年度訴字第1957號、96年度易字第1468號、
    96年度訴字第1376號判決，經上訴後改判而確定），於95年
    7 月1 日後之如附表一編號6 、編號7 所示之參與期間內，
    先後多次各別基於共同意圖為自己不法之所有，以詐術使人
    將本人之物交付之犯意聯絡，以為他人處理債務催討、尋人
    及外遇跟監等徵信業務為名，共同為如附表一編號6 、編號
    7 所示之分工行為，先後詐騙如附表一編號6 、編號7 所示
    之人。
  (三)嗣於95年8 月30日，臺灣彰化地方法院檢察署檢察官指揮內
    政部警政署刑事警察局第六偵查隊第二偵查組、彰化縣警察
    局刑警大隊偵四隊及北斗分局員警，持搜索票，前往位於高
    雄市○○○路65號7 樓之新安徵信社執行搜索，當場扣得如
    附表二所載之物件。
二、訊據被告葉祥哲於本院審理就上揭常業詐欺取財罪、詐欺取
    財罪之犯行供承不諱，與如附表一所示之被害人涂秀柔、許
    明正、陳旻鴻、陳盈仲、陳永江、盧冠熏、劉文永等人於警
    詢、偵訊、本院審理時所為之證述情節大致相符，堪係屬實
    。此外，復有共犯黃永裕之通訊監察譯文，及如附表一所示
    被害人之委託書、保證書、結案切結書、匯款回條、支票、
    報紙分類廣告影本等件附卷可稽，與如附表二所示之物扣案
    可佐，足徵本案事證已臻明確，均應予以依法論科。
三、查刑法於94年2 月2 日修正公布，於被告行為後之95年7 月
    1 日施行。按行為後法律有變更者，適用行為時之法律，但
    行為後之法律有利於行為人者，適用最有利於行為人之法律
    ，現行刑法第2 條第1 項定有明文。此條規定乃與刑法第1
    條罪刑法定主義契合，而貫徹法律禁止溯及既往原則，係規
    範行為後法律變更所生新舊法律比較適用之準據法，是刑法
    第2 條本身雖經修正，但刑法第2 條既屬適用法律之準據法
    ，本身尚無比較新舊法之問題，應一律適用裁判時之現行刑
    法第2 條規定以決定適用之刑罰法律，先予辨明。又以本次
    刑法修正之比較新舊法，應就罪刑有關之共犯、未遂犯、牽
    連犯、連續犯、結合犯，以及累犯加重、自首減輕暨其他法
    定加減原因（如身分加減）與加減例等一切情形，綜其全部
    罪刑之結果而為比較，最高法院95年5 月23日95年度第8 次
    刑庭會議決議可資參照。茲就本案有關之新舊法比較部分，
    臚列如下：
  (一)而修正前刑法上所謂常業犯，係指反覆以同種類行為為目的
    之社會活動之職業性犯罪而言，至於犯罪所得之多寡，是否
    恃此犯罪為唯一之謀生職業，則非所問，縱令兼有其他職業
    ，仍無礙於該常業犯罪之成立（最高法院85年臺上字第510
    號判例可資參照）。考量新刑法刪除常業犯理由，乃因常業
    犯其本身含有連續犯性質，為變相連續犯，刑法總則既已廢
    除連續犯，則配合連續犯刪除，自應將刑法分則有關常業犯
    之規定全數刪除（中華民國刑法部分條文修正草案總說明第
    2 編參照）。是以本件被告就構成犯罪事實欄一(一)所載涉犯
    刑法第340 條常業詐欺罪部分，既因刑法廢除常業犯規定而
    刪除，自應依上開最高法院決議意旨，就被告犯行，比較其
    適用舊刑法第340 條常業犯規定，與適用刑法第339 條第1
    項普通詐欺取財罪規定，以何者為有利於被告，而為本件法
    律之適用。查本件被告於舊刑法時期行為之次數眾多，經依
    上述決議之意旨為比較後，認依舊刑法第340 條常業犯規定
    處斷，較有利於被告。
  (二)修正後刑法第33條第5 款規定「罰金：新臺幣1,000 元以上
    ，以百元計算之。」，與修正前刑法第33條第5 款規定「罰
    金：1 元以上。」不同。比較新舊法結果，以舊法較有利於
    行為人，新法並無對被告較為有利之情形，故依刑法第2 條
    第1 項前段規定，本案關於刑法第340 條常業詐欺取財罪之
    法定刑罰金部分，自應適用行為時之法律即修正前刑法第33
    條第5 款規定決定其罰金部分之法定刑。
  (三)刑法第28條原定：「2 人以上共同實施犯罪之行為者，皆為
    正犯」，修正為：「2 人以上共同實行犯罪之行為者，皆為
    正犯」，揆諸本條之修正理由係為釐清陰謀共同正犯、預備
    共同正犯、共謀共同正犯是否合乎本條規定之正犯要件，而
    本案被告共同常業詐欺之犯行，既屬實行犯罪行為之正犯，
    是不論依修正前、後正犯之規定，對被告而言並無不利之情
    形。
  (四)被告為構成犯罪事實欄一(一)所載之行為後，刑法第51條亦經
    修正。修正前刑法第51條第5 款規定：宣告多數有期徒刑者
    ，於各刑中之最長期以上，各刑合併之刑期以下，定其刑期
    。但不得逾20年；修正後刑法第51條第5 款規定為：宣告多
    數有期徒刑者，於各刑中之最長期以上，各刑合併之刑期以
    下，定其刑期。但不得逾30年。比較結果，修正前刑法第51
    條第5 款自較有利於被告。
  (五)綜上被告全部罪刑之結果而為新、舊法比較，揆諸前揭最高
    法院決議及刑法第2 條第1 項所定之「從舊從輕」原則，適
    用修正後之刑法規定，並非有利於被告，自應適用修正前之
    刑法相關規定。
四、按共同正犯應就全部犯罪結果共負責任，故正犯中之一人其
    犯罪已達於既遂之程度者，其他正犯亦應以既遂論科（最高
    法院29年上字第3617號判例參照）。次按修正前刑法上所謂
    常業犯，指反覆以同種類行為為目的之社會活動之職業性犯
    罪而言，至於犯罪所得之多寡，是否恃此犯罪為唯一之謀生
    職業，則非所問，縱令兼有其他職業，仍無礙於該常業犯罪
    之成立（最高法院85年度臺上字第510 號判例要旨參照）。
    經查，被告與黃永裕等人組成徵信社，共同意圖為自己不法
    之所有，基於詐欺之犯意聯絡，透過廣告招攬、電話聯繫及
    面洽，於其所參與之期間內，對如附表一所示之人施以詐術
    ，使其等陷於錯誤而交付金錢，並分工負責刊登廣告、接聽
    電話、面洽勸說、收取款項等事宜，從中獲取不法之報酬，
    於95年6 月30日以前遭詐騙匯款之被害人人數甚多，依被告
    實施犯罪之手段、時間、被害人數、及詐得之金額所示，顯
    屬反覆以同種類行為為目的之社會活動之職業性犯罪，自屬
    常業犯無疑。再按現行刑法關於正犯、從犯之區別，係以其
    主觀之犯意及客觀之犯罪行為標準，凡以自己犯罪之意思而
    參與犯罪，無論其所參與者是否係犯罪構成要件之行為，皆
    為正犯，其以幫助他人犯罪之意思而參與犯罪，其所參與者
    ，苟係犯罪構成要件之行為，亦為正犯，必以幫助他人犯罪
    之意思而參與犯罪，其所參與者又為犯罪構成要件以外之行
    為，始為從犯。故共同實施犯罪行為之人，在合同意思範圍
    以內，各自分擔犯罪行為之一部，相互利用他人之行為，以
    達其犯罪之目的者，即應對於全部所發生之結果，共同負責
    （最高法院92年度臺上字第5407 號判決意旨參照）。
五、核被告葉祥哲所為如附表一編號1 至編號5 所示之行為，係
    犯修正前刑法第340 條之常業詐欺罪（公訴人認被告所為犯
    行係分別觸犯刑法第339 條第1 項之詐欺取財罪，容有誤會
    ，惟起訴之基本社會事實均相同，本院自均得變更法條而為
    審理）。被告葉祥哲所為如附表一編號6 、編號7 所示之行
    為，均係犯刑法第339 條第1 項詐欺取財罪。被告於其參與
    之期間內與如附表一編號1 至編號4 所示之主嫌欄位內之人
    就常業詐欺取財之行為間；被告與如附表一編號6 、編號7
    所示之主嫌欄位內之人就前揭普通詐欺取財犯行間，均有犯
    意之聯絡及行為之分擔，皆為共同正犯。而被告雖於其參與
    期間內，各詐騙如附表一編號1 、2 、4 、6 所示之同一被
    害人多次，惟其係於緊接之密接時間內，利用同一犯罪機會
    接續為之，各屬本於單一接續犯意所為之多次行為，各侵害
    一個法益，應均為接續犯，均屬單純一罪。如附表一編號1
    所示詐騙被害人涂秀柔之第1 次行為及附表一編號4 陳盈仲
    之第2 次行為雖未付款而未遂，原應論以未遂，惟被害人在
    其後或第1 次遭詐騙時已為匯款行為，顯已發生既遂結果，
    且該各次行為為接續犯關係，僅論以一常業詐欺取財既遂即
    足，附此敘明。又如附表一編號2 、3 、4 所示之許明正、
    陳旻鴻、陳盈仲等被害人於95年7 月1 日前遭詐騙匯款之情
    形，經臺灣彰化地方法院檢察署檢察官以95年度偵字第1132
    9 號、96年度偵字第749 號移送本院併案審理，因該部分與
    起訴被告葉祥哲所為常業詐欺犯行之部分，分別具有常業犯
    之一罪關係，基於審判不可分之原則，本院自應一併審理之
    。被告所犯修正前刑法第340 條之常業詐欺及2 次刑法第33
    9 條第1 項詐欺取財之3 罪間其犯意各別，行為互殊，應予
    分論併罰。
六、爰審酌被告正值壯年，不思依循正軌賺取財物，反為圖利得
    ，以徵信社為名義，組成專以詐騙他人金錢為營業之犯罪集
    團，於其所參與期間內，巧言飾詞，欺惘多次，除了造成如
    附表一所示之被害人受有如附表一所示之財物損害，數額甚
    鉅外，亦使社會治安益形敗壞，嚴重戕害臺灣社會金融秩序
    ，致被害人歷年辛苦積蓄瞬間化為烏有，心理上留下難以抹
    滅之苦痛陰影，且造成社會生活中人與人間之互信基礎薄弱
    、人際關係日益冷淡、疏離，被告之惡行自屬非輕，所為應
    當受有相當程度之刑事非難；惟另考量被告於本院審理時均
    能坦承犯行，及其為高中畢業、智識程度非低，僅因加入該
    集團有業績壓力又一時財迷心竅，方犯下本罪，且由共同被
    告與部分被害人涂秀柔、陳旻鴻、陳盈仲、許明正、劉永文
    等人達成和解，可卷內之和解明細、匯款單、和解證明書等
    可參（見本院95訴1957號卷八第21-25 、39-42 、89-91 、
    106-108 頁），暨其犯罪動機、手段、參與程度等一切情狀
    ，分別量處如附表三主文欄所示之宣告刑。另中華民國九十
    六年罪犯減刑條例已於96年7 月16日施行，中華民國九十六
    年罪犯減刑條例施行即96年7 月16日前，經通緝而未於96年
    12月31日前自動歸案接受偵查、審判或執行者，不得依中華
    民國九十六年罪犯減刑條例減刑，中華民國九十六年罪犯減
    刑條例第5 條定有明文；上開條文係就上開條例施行前經通
    緝之被告或受刑人而設之規定，如係於上開條例施行後始通
    緝者，即不適用該條之規定，法院辦理96年減刑案件應行注
    意事項第9 條已闡釋甚明。本件被告經本院於98年1 月12日
    發布通緝，並於100 年10月18日遭緝獲歸案，有本院通緝被
    告歸案證明書稿、撤銷通緝稿各1 紙在卷可查，乃無中華民
    國九十六年罪犯減刑條例第5 條之適用；而被告所犯之罪均
    係在96年4 月24日以前，且並無中華民國九十六年罪犯減刑
    條例所定不適用減刑之情形，故被告應依該條例第2 條第1
    項第3 款、第7 條之規定，分別就其宣告刑諭知減得之刑，
    併定其應執行刑，以資儆懲。
七、沒收部分：
  (一)刑法第38條第3 項係規定「犯人」所有供犯罪所用、預備、
    所生或所得之物，得宣告沒收，並非規定屬「被告」所有之
    物，始得宣告沒收，而共同正犯於意思聯絡範圍內，組成一
    共犯團體，團體中之任何成員均為「犯人」，供犯罪所用之
    物，只要屬於「犯人」所有，均得宣告沒收，不以必屬於本
    件被告所有者為限（最高法院92年度臺上字第787 號判決要
    旨參照），此即刑法學理上「共犯連帶沒收」理論；準此，
    數人共同犯罪之情形時，就因犯罪依法沒收之物，不論究係
    為共犯何人所有，就各共犯之判決均應宣告沒收之從刑。
  (二)扣案如附表二所示之物分別係如附表二所示之人持有或所有
    ，供本案犯罪所用、預備之用、或所得之物，均經被告及如
    附表二所示之共犯供承在卷；又被告及其共犯均無法供明前
    開附表二扣案物品供本案犯罪用之確切時間，已無法究明，
    惟至少可認定各該扣案物品係供被告於如其參與期間內最後
    一次犯行時所用或預備之用，而應於如附表三主文欄所示，
    分別依刑法第38條第1 項第2 款、第3 款規定，併予宣告沒
    收。
據上論斷，應依刑事訴訟法第273 條之1 第1 項、第299 條第1
項前段、第300 條，刑法第2 條第1 項前段、第28條（修正前）
、第28條、第340 條（修正前）、第339 條第1 項、第51條第5
款、第38條第1 項第2 款，刑法施行法第1 條之1 第1 項、第2
項前段，中華民國九十六年罪犯減刑條例第2 條第1 項第3 款、
第7 條，判決如主文。
本案經檢察官葉柏岳到庭執行職務。
中    華    民    國  100     年    10    月    28    日
                  刑事第五庭    法  官  李淑惠
附表一：
編號1：
┌────┬────┬───┬────┬────────┬───┬─────┐
│犯罪時間│犯罪地點│被害人│詐騙金額│詐  騙  方  法  │主嫌姓│備  註    │
│        │        │      │        │                │名    │          │
├────┼────┼───┼────┼────────┼───┼─────┤
│95年5 月│彰化縣田│涂秀柔│未付款  │蔡嫌3 人與被害人│蔡鈺滿│安信徵信（│
│16日下午│中鎮福安│      │        │談論委託內容及費│葉祥哲│即起訴書附│
│3 時許  │路話題咖│      │        │用，因遭被害人質│黃敬峰│表17，見本│
│        │啡店內  │      │        │疑公司狀況，故未│      │院95訴1957│
│        │        │      │        │付款。          │      │號卷第37頁│
│        │        │      │        │                │      │反面所示）│
├────┼────┼───┼────┼────────┼───┼─────┤
│95年5 月│臺中市民│涂秀柔│4000元  │蔡嫌等3 人帶同被│蔡鈺滿│安信徵信（│
│18日下午│權路附近│      │        │害人至臺中市某大│葉祥哲│即起訴書附│
│2 時許  │某大樓  │      │        │樓內，指稱係安信│黃敬峰│表17，見本│
│        │        │      │        │公司，並與被害人│      │院95訴1957│
│        │        │      │        │簽立委託書及收取│      │號卷第37頁│
│        │        │      │        │訂金4000元。    │      │反面所示）│
├────┼────┼───┼────┼────────┼───┼─────┤
│95年5 月│彰化縣田│涂秀柔│4 萬4000│被害人至田中郵局│蔡鈺滿│安信徵信（│
│19日    │中鎮田中│      │元      │匯款4 萬4000元至│葉祥哲│即起訴書附│
│        │郵局內  │      │        │蔡鈺滿指定之帳戶│黃敬峰│表17，見本│
│        │        │      │        │內繳付委託費用尾│      │院95訴1957│
│        │        │      │        │款，後蔡嫌等人以│      │號卷第37頁│
│        │        │      │        │本件委託案需配合│      │反面所示）│
│        │        │      │        │該公司及電信公司│      │          │
│        │        │      │        │裝置蒐證設備為由│      │          │
│        │        │      │        │，要求被害人另付│      │          │
│        │        │      │        │款項，惟被害人發│      │          │
│        │        │      │        │覺被騙而拒絕付款│      │          │
│        │        │      │        │。              │      │          │
├────┼────┼───┴────┼────────┼───┼─────┤
│        │        │合計4 萬8000元  │                │      │          │
└────┴────┴────────┴────────┴───┴─────┘
編號2：
┌────┬────┬───┬────┬────────┬───┬─────┐
│犯罪時間│犯罪地點│被害人│詐騙金額│詐  騙  方  法  │主嫌姓│備  註    │
│        │        │      │        │                │名    │          │
├────┼────┼───┼────┼────────┼───┼─────┤
│93年11月│高雄縣岡│許明正│4 萬元  │被害人因懷疑其妻│葉祥哲│安信徵信（│
│18日    │山鎮中山│      │        │有外遇，葉嫌等人│林建誠│即併辦意旨│
│        │南路麥當│      │        │以保證完成委託，│      │書附表2， │
│        │勞店內  │      │        │使被害人陷於錯誤│      │見本院95訴│
│        │        │      │        │，而簽立委託書並│      │1957號卷第│
│        │        │      │        │支付7 萬5 仟元費│      │158 頁反面│
│        │        │      │        │用（分3 次）    │      │所示）    │
├────┼────┼───┼────┼────────┼───┼─────┤
│93年12  │高雄市三│許明正│30萬元  │犯嫌向被害人詐稱│不詳公│安信徵信（│
│月26 日 │民區大昌│      │        │，如要加快蒐集到│司職員│即併辦意旨│
│        │路2 段67│      │        │證據，須加購監聽│      │書附表2， │
│        │號3 樓之│      │        │器材，而公司可代│      │見本院95訴│
│        │2       │      │        │付一半金額，使被│      │1957號卷第│
│        │        │      │        │害人陷於錯誤而支│      │158 頁反面│
│        │        │      │        │付30萬。        │      │所示）    │
├────┼────┼───┼────┼────────┼───┼─────┤
│94年11  │高雄市男│許明正│30萬元  │林嫌2 人向被害人│葉祥哲│安信徵信（│
│月間    │子區後昌│      │        │詐稱，委託案件已│林建誠│即併辦意旨│
│        │路麥當勞│      │        │轉由渠2 人辦理，│      │書附表2， │
│        │店內    │      │        │而他們已查出其太│      │見本院95訴│
│        │        │      │        │太有委託他加徵信│      │1957號卷第│
│        │        │      │        │社欲對其不利，使│      │158 頁反面│
│        │        │      │        │被害人陷於錯誤而│      │所示）    │
│        │        │      │        │支付30萬元。    │      │          │
├────┼────┼───┴────┼────────┼───┼─────┤
│        │        │合計64萬元      │                │      │          │
└────┴────┴────────┴────────┴───┴─────┘
編號3：
┌────┬────┬───┬────┬────────┬───┬─────┐
│犯罪時間│犯罪地點│被害人│詐騙金額│詐  騙  方  法  │主嫌姓│備  註    │
│        │        │      │        │                │名    │          │
├────┼────┼───┼────┼────────┼───┼─────┤
│95年5 、│高雄市大│陳旻鴻│24萬元  │被害人因在大陸投│葉祥哲│安信徵信（│
│6 月間  │昌二路安│      │        │資屢遭刁難，經由│江鑅恩│即併辦意旨│
│        │信徵信公│      │        │友人介紹至該公司│林建誠│書附表16，│
│        │司內    │      │        │，委託調查大陸官│彭敏書│見本院95訴│
│        │        │      │        │員出入不正當場所│楊世忠│1957號卷第│
│        │        │      │        │之事證，葉嫌等人│      │165 頁反面│
│        │        │      │        │即以保證可以完成│      │所示）    │
│        │        │      │        │委託，使被害人陷│      │          │
│        │        │      │        │於錯誤而簽立委託│      │          │
│        │        │      │        │書，並當場支付30│      │          │
│        │        │      │        │萬元費用，後因被│      │          │
│        │        │      │        │害人質疑未前往調│      │          │
│        │        │      │        │查，始退還6 萬元│      │          │
│        │        │      │        │款項。          │      │          │
├────┼────┼───┴────┼────────┼───┼─────┤
│        │        │合計24萬元      │                │      │          │
└────┴────┴────────┴────────┴───┴─────┘
編號4：
┌────┬────┬───┬────┬────────┬───┬─────┐
│犯罪時間│犯罪地點│被害人│詐騙金額│詐  騙  方  法  │主嫌姓│備  註    │
│        │        │      │        │                │名    │          │
├────┼────┼───┼────┼────────┼───┼─────┤
│94年6 月│嘉義市北│陳盈仲│5萬元   │被害人因遭欠債不│葉祥哲│安信徵信（│
│10日    │港路與友│      │        │還遭委託調查行蹤│林建誠│即併辦意旨│
│        │愛路口（│      │        │，葉嫌以保證完成│      │書附表17，│
│        │葉哲祥車│      │        │委託，向被害人詐│      │見本院95訴│
│        │上）    │      │        │得現金5 萬元。（│      │1957號卷第│
│        │        │      │        │其中4 萬5 仟元匯│      │166 頁正面│
│        │        │      │        │至葉嫌指定之800-│      │所示）    │
│        │        │      │        │000000000000號帳│      │          │
│        │        │      │        │戶內）          │      │          │
├────┼────┼───┼────┼────────┼───┼─────┤
│94年6 月│嘉義市  │陳盈仲│未得手  │葉嫌等人向被害人│葉祥哲│安信徵信（│
│間      │        │      │        │詐稱，要找到債務│林建誠│即併辦意旨│
│        │        │      │        │人須租屋及派專人│      │書附表17，│
│        │        │      │        │進駐，要求另外付│      │見本院95訴│
│        │        │      │        │款，惟被害人感覺│      │1957號卷第│
│        │        │      │        │受騙而拒絕支付。│      │166 頁正面│
│        │        │      │        │                │      │所示）    │
├────┼────┼───┴────┼────────┼───┼─────┤
│        │        │合計5萬元       │                │      │          │
└────┴────┴────────┴────────┴───┴─────┘
編號5：
┌────┬────┬───┬────┬────────┬───┬─────┐
│犯罪時間│犯罪地點│被害人│詐騙金額│    詐騙方法    │主嫌姓│備  註    │
│        │        │      │        │                │名    │          │
├────┼────┼───┼────┼────────┼───┼─────┤
│95年3 月│屏東縣屏│陳永江│不詳    │葉祥哲與被害人接│葉祥哲│委託書編號│
│21日    │東市臺糖│      │        │洽調查債務人財務│      │1690（即  │
│        │量販店門│      │        │狀況，嗣交付假資│      │96蒞追1 號│
│        │口      │      │        │料給被害人，後被│      │追加起訴書│
│        │        │      │        │害人自行調查，始│      │附表10，見│
│        │        │      │        │知受騙。        │      │本院96易14│
│        │        │      │        │                │      │68號卷第8 │
│        │        │      │        │                │      │頁反面所示│
│        │        │      │        │                │      │）        │
├────┼────┼───┴────┼────────┼───┼─────┤
│        │        │合計不詳        │                │      │          │
└────┴────┴────────┴────────┴───┴─────┘
編號6：
┌────┬────┬───┬────┬────────┬───┬─────┐
│犯罪時間│犯罪地點│被害人│詐騙金額│詐  騙  方  法  │主嫌姓│備  註    │
│        │        │      │        │                │名    │          │
├────┼────┼───┼────┼────────┼───┼─────┤
│95年6 月│臺南縣仁│盧冠熏│1 萬5000│被害人因網路交友│蔡鈺滿│安信徵信（│
│7 日下午│德鄉德南│      │元      │遭詐騙，以電話委│      │即起訴書附│
│3 時許  │路70巷10│      │        │託該公司封鎖資料│      │表21，見本│
│        │號      │      │        │，蔡嫌即要求將錢│      │院95訴1957│
│        │        │      │        │匯至指定帳戶。  │      │號卷第39頁│
│        │        │      │        │                │      │反面所示）│
├────┼────┼───┼────┼────────┼───┼─────┤
│95年6 月│臺南縣仁│盧冠熏│20萬元  │蔡嫌等人向被害人│蔡鈺滿│安信徵信（│
│8 日下午│德鄉河南│      │        │詐稱，其認識很多│葉祥哲│即起訴書附│
│4 時許  │路上不知│      │        │黑道份子，可以代│黃敬峰│表21，見本│
│        │名的釣蝦│      │        │為處理，但因需要│      │院95訴1957│
│        │場      │      │        │動用很多關係，要│      │號卷第39頁│
│        │        │      │        │被害人再支付20萬│      │反面所示）│
│        │        │      │        │元，被害人開立冠│      │          │
│        │        │      │        │登食品（00000000│      │          │
│        │        │      │        │145 ）現金支票支│      │          │
│        │        │      │        │付。            │      │          │
├────┼────┼───┼────┼────────┼───┼─────┤
│95年6 月│高雄市大│盧冠熏│50萬元  │蔡嫌等人向被害人│蔡鈺滿│安信徵信（│
│9 日至95│昌二路（│      │        │詐稱，對方係詐騙│葉祥哲│即起訴書附│
│年6 月12│安信公司│      │        │集團，會有相當大│黃敬峰│表21，見本│
│日      │內）    │      │        │得利益，但至大陸│      │院95訴1957│
│        │        │      │        │之處理費需400 萬│      │號卷第39頁│
│        │        │      │        │元，要求被害人至│      │反面所示）│
│        │        │      │        │少拿出100 萬元，│      │          │
│        │        │      │        │使被害人陷於錯誤│      │          │
│        │        │      │        │，當場開立50萬元│      │          │
│        │        │      │        │現金支票支付。  │      │          │
├────┼────┼───┼────┼────────┼───┼─────┤
│95年6 月│高雄市中│盧冠熏│50萬元  │蔡嫌等人向被害人│蔡鈺滿│安信徵信（│
│14日至95│山二路（│      │        │詐稱，衛冕遭詐欺│葉祥哲│即起訴書附│
│年6 月29│永誠公司│      │        │集團查出，另外尾│      │表21，見本│
│日      │內）    │      │        │款需以現金支付，│      │院95訴1957│
│        │        │      │        │使被害人陷於錯誤│      │號卷第39頁│
│        │        │      │        │，而向銀行貸款後│      │反面所示）│
│        │        │      │        │支付款項。      │      │          │
├────┼────┼───┼────┼────────┼───┼─────┤
│95年6 月│臺南縣仁│盧冠熏│200萬元 │蔡嫌等人向被害人│蔡鈺滿│安信徵信（│
│30日至95│德鄉正義│      │        │詐稱，已在大陸從│葉祥哲│即起訴書附│
│年8 月9 │路旁    │      │        │詐欺集團首腦手中│黃敬峰│表21，見本│
│日      │        │      │        │取得約1 億，但因│      │院95訴1957│
│        │        │      │        │公司有投資，渠可│      │號卷第39頁│
│        │        │      │        │分得3 分之1 ，但│      │反面所示）│
│        │        │      │        │洗錢費用為600 萬│      │          │
│        │        │      │        │元，要求被害人支│      │          │
│        │        │      │        │付200 萬元，使被│      │          │
│        │        │      │        │害人陷於錯誤，而│      │          │
│        │        │      │        │向友人借貸支付款│      │          │
│        │        │      │        │項。            │      │          │
├────┼────┼───┼────┼────────┼───┼─────┤
│95年9 月│高雄縣岡│盧冠熏│50萬元  │蔡嫌向被害人詐稱│蔡鈺滿│安信徵信（│
│2 日至95│山鎮麥當│      │        │，渠公司遭詐欺集│葉祥哲│即起訴書附│
│年9 月9 │勞      │      │        │團聯合檢警打擊，│      │表21，見本│
│日      │        │      │        │需50萬元至大陸處│      │院95訴1957│
│        │        │      │        │理款項，使被害人│      │號卷第39頁│
│        │        │      │        │陷於錯誤而支付。│      │反面所示）│
│        │        │      │        │                │      │          │
├────┼────┼───┴────┼────────┼───┼─────┤
│        │        │合計371 萬5000元│                │      │          │
└────┴────┴────────┴────────┴───┴─────┘
編號7：
┌────┬────┬───┬────┬────────┬───┬─────┐
│犯罪時間│犯罪地點│被害人│詐騙金額│詐  騙  方  法  │主嫌姓│備  註    │
│        │        │      │        │                │名    │          │
├────┼────┼───┼────┼────────┼───┼─────┤
│95年7 月│屏東市潭│劉文永│9萬400元│林建誠、江鑅恩、│林建誠│委託書編號│
│22日、95│墘里大同│      │        │黃永裕、蔡鈺滿、│江鑅恩│813（即96 │
│年8 月24│路24號  │      │        │葉祥哲與被害人接│黃永裕│蒞追1 號追│
│日      │        │      │        │洽，調查被害人太│蔡鈺滿│加起訴書附│
│        │        │      │        │太有無外遇，事後│葉祥哲│表10，見本│
│        │        │      │        │僅提供與委託事項│      │院96易1468│
│        │        │      │        │無關之相片。    │      │號卷第9 頁│
│        │        │      │        │                │      │正面所示）│
├────┼────┼───┴────┼────────┼───┼─────┤
│        │        │合計9萬400元    │                │      │          │
└────┴────┴────────┴────────┴───┴─────┘
附表二：（應沒收之物）
┌──┬──────────┬────┬────┬──────────────┐
│編號│品名                │數量    │所有（持│ 查扣地點                   │
│    │                    │        │有）者  │                            │
├──┼──────────┼────┼────┼──────────────┤
│1   │廣告單              │16張    │彭敏書  │高雄市前金區○○○路505號10樓│
├──┼──────────┼────┼────┼──────────────┤
│2   │廣告手稿            │22張    │彭敏書  │高雄市前金區○○○路505號10樓│
├──┼──────────┼────┼────┼──────────────┤
│3   │營利事業登記本（永誠│1張     │彭敏書  │高雄市前金區○○○路505號10樓│
│    │）                  │        │        │                            │
├──┼──────────┼────┼────┼──────────────┤
│4   │員工通訊資料        │1張     │彭敏書  │高雄市前金區○○○路505號10樓│
├──┼──────────┼────┼────┼──────────────┤
│5   │攝影機              │1臺     │黃永裕  │高雄市前金區○○○路505號10樓│
├──┼──────────┼────┼────┼──────────────┤
│6   │錄音機              │1臺     │黃永裕  │高雄市前金區○○○路505號10樓│
├──┼──────────┼────┼────┼──────────────┤
│7   │客戶檔案資料夾      │1個     │黃永裕  │高雄市前金區○○○路505號10樓│
├──┼──────────┼────┼────┼──────────────┤
│8   │委託書              │30份    │黃永裕  │高雄市前金區○○○路505號10樓│
│    │                    │        │        │高雄縣鳳山市○○里○○街232 │
│    │                    │        │        │巷1號10樓                   │
├──┼──────────┼────┼────┼──────────────┤
│9   │應徵履歷表          │94份    │黃永裕  │高雄市前金區○○○路505號10樓│
├──┼──────────┼────┼────┼──────────────┤
│10  │結案資料            │1捲     │黃永裕  │高雄市前金區○○○路505號10樓│
├──┼──────────┼────┼────┼──────────────┤
│11  │調查照片            │47頁    │黃永裕  │高雄市前金區○○○路505號10樓│
├──┼──────────┼────┼────┼──────────────┤
│12  │接案原則及重點要素和│1份     │黃永裕  │高雄市前金區○○○路505號10樓│
│    │技巧                │        │        │                            │
├──┼──────────┼────┼────┼──────────────┤
│13  │員工聯絡簿          │2張     │黃永裕  │高雄市前金區○○○路505號10樓│
├──┼──────────┼────┼────┼──────────────┤
│14  │身分證英文字母縣市代│1張     │黃永裕  │高雄市前金區○○○路505號10樓│
│    │表號                │        │        │                            │
├──┼──────────┼────┼────┼──────────────┤
│15  │工作日誌            │1張     │黃永裕  │高雄市前金區○○○路505號10樓│
├──┼──────────┼────┼────┼──────────────┤
│16  │隨身筆記            │1本     │黃永裕  │高雄市前金區○○○路505號10樓│
├──┼──────────┼────┼────┼──────────────┤
│17  │工作筆記            │1本     │黃永裕  │高雄市前金區○○○路505號10樓│
├──┼──────────┼────┼────┼──────────────┤
│18  │錄音帶              │32捲    │黃永裕  │高雄市前金區○○○路505號10樓│
│    │                    │        │        │高雄縣鳳山市○○里○○街232 │
│    │                    │        │        │巷1號10樓                   │
├──┼──────────┼────┼────┼──────────────┤
│19  │錄影帶              │36捲    │黃永裕  │高雄市前金區○○○路505號10樓│
├──┼──────────┼────┼────┼──────────────┤
│20  │抗告狀              │1份     │黃永裕  │高雄市前金區○○○路505號10樓│
├──┼──────────┼────┼────┼──────────────┤
│21  │光碟片              │1張     │黃永裕  │高雄市前金區○○○路505號10樓│
├──┼──────────┼────┼────┼──────────────┤
│22  │委託查詢資料袋      │1袋     │黃永裕  │高雄縣鳳山市○○里○○街232 │
│    │                    │        │        │巷1號10樓                   │
├──┼──────────┼────┼────┼──────────────┤
│23  │NOKIA 牌手機（含晶片│1支     │黃永裕  │高雄縣鳳山市○○里○○街232 │
│    │卡）門號0000000000  │        │        │巷1號10樓                   │
├──┼──────────┼────┼────┼──────────────┤
│24  │存摺                │1本     │黃永裕  │高雄市前金區○○○路505號10樓│
├──┼──────────┼────┼────┼──────────────┤
│25  │委託書              │6份     │黃敬峰  │高雄市前金區○○○路505號10樓│
├──┼──────────┼────┼────┼──────────────┤
│26  │手機（含晶片卡）門號│1支     │黃敬峰  │高雄市前金區○○○路505號10樓│
│    │0000000000          │        │        │                            │
├──┼──────────┼────┼────┼──────────────┤
│27  │錄音帶              │3捲     │黃敬峰  │高雄市前金區○○○路505號10樓│
├──┼──────────┼────┼────┼──────────────┤
│28  │錄影帶              │1捲     │黃敬峰  │高雄市前金區○○○路505號10樓│
├──┼──────────┼────┼────┼──────────────┤
│29  │筆記本（守則）      │2本     │黃敬峰  │高雄市前金區○○○路505號10樓│
├──┼──────────┼────┼────┼──────────────┤
│30  │銀行存摺            │4本     │江鑅恩  │高雄市前金區○○○路505號10樓│
├──┼──────────┼────┼────┼──────────────┤
│31  │委託書              │8份     │江鑅恩  │高雄市前金區○○○路505號10樓│
├──┼──────────┼────┼────┼──────────────┤
│32  │業績表              │1張     │江鑅恩  │高雄市前金區○○○路505號10樓│
├──┼──────────┼────┼────┼──────────────┤
│33  │會議紀錄            │1張     │江鑅恩  │高雄市前金區○○○路505號10樓│
├──┼──────────┼────┼────┼──────────────┤
│34  │工作日誌            │11張    │江鑅恩  │高雄市前金區○○○路505號10樓│
├──┼──────────┼────┼────┼──────────────┤
│35  │委託書領取紀錄表    │4張     │江鑅恩  │高雄市前金區○○○路505號10樓│
├──┼──────────┼────┼────┼──────────────┤
│36  │空白委託書          │1疊     │江鑅恩  │高雄市前金區○○○路505號10樓│
├──┼──────────┼────┼────┼──────────────┤
│37  │錄影帶              │6捲     │江鑅恩  │高雄市前金區○○○路505號10樓│
├──┼──────────┼────┼────┼──────────────┤
│38  │照片                │1疊     │江鑅恩  │高雄市前金區○○○路505號10樓│
├──┼──────────┼────┼────┼──────────────┤
│39  │隨身聽              │1臺     │江鑅恩  │高雄市前金區○○○路505號10樓│
├──┼──────────┼────┼────┼──────────────┤
│40  │教戰守冊            │10張    │林建誠  │高雄市前金區○○○路505號10樓│
├──┼──────────┼────┼────┼──────────────┤
│41  │委託書資料          │4份     │林建誠  │高雄市前金區○○○路505號10樓│
├──┼──────────┼────┼────┼──────────────┤
│42  │郵政國內匯款執據    │10張    │林建誠  │高雄市前金區○○○路505號10樓│
├──┼──────────┼────┼────┼──────────────┤
│43  │接案紀錄表          │2張     │林建誠  │高雄市前金區○○○路505號10樓│
├──┼──────────┼────┼────┼──────────────┤
│44  │調查紀錄表          │2張     │林建誠  │高雄市前金區○○○路505號10樓│
├──┼──────────┼────┼────┼──────────────┤
│45  │終止委託切結書      │1張     │林建誠  │高雄市前金區○○○路505號10樓│
├──┼──────────┼────┼────┼──────────────┤
│46  │高雄市政府營利事業登│1張     │林建誠  │高雄市前金區○○○路505號10樓│
│    │記證                │        │        │                            │
├──┼──────────┼────┼────┼──────────────┤
│47  │郵局存證信函用紙    │4張     │林建誠  │高雄市前金區○○○路505號10樓│
├──┼──────────┼────┼────┼──────────────┤
│48  │派工價目表          │5張     │林建誠  │高雄市前金區○○○路505號10樓│
├──┼──────────┼────┼────┼──────────────┤
│49  │照片                │178張   │林建誠  │高雄市前金區○○○路505號10樓│
├──┼──────────┼────┼────┼──────────────┤
│50  │聯邦銀行信用卡      │1張     │林建誠  │高雄市前金區○○○路505號10樓│
├──┼──────────┼────┼────┼──────────────┤
│51  │臺新銀行信用卡      │1張     │林建誠  │高雄市前金區○○○路505號10樓│
├──┼──────────┼────┼────┼──────────────┤
│52  │中華電信callcall 信 │1張     │林建誠  │高雄市前金區○○○路505號10樓│
│    │用卡                │        │        │                            │
├──┼──────────┼────┼────┼──────────────┤
│53  │安泰銀行信用卡      │1張     │林建誠  │高雄市前金區○○○路505號10樓│
├──┼──────────┼────┼────┼──────────────┤
│54  │臺灣銀行信用卡      │1張     │林建誠  │高雄市前金區○○○路505號10樓│
├──┼──────────┼────┼────┼──────────────┤
│55  │臺新銀行story 信用卡│1張     │林建誠  │高雄市前金區○○○路505號10樓│
├──┼──────────┼────┼────┼──────────────┤
│56  │中國信託溫心現金卡  │1張     │林建誠  │高雄市前金區○○○路505號10樓│
├──┼──────────┼────┼────┼──────────────┤
│57  │安泰銀行存摺        │1本     │林建誠  │高雄市前金區○○○路505號10樓│
├──┼──────────┼────┼────┼──────────────┤
│58  │聯邦銀行存摺        │2本     │林建誠  │高雄市前金區○○○路505號10樓│
├──┼──────────┼────┼────┼──────────────┤
│59  │臺灣銀行存摺        │1本     │林建誠  │高雄市前金區○○○路505號10樓│
├──┼──────────┼────┼────┼──────────────┤
│60  │中國信託存摺        │1本     │林建誠  │高雄市前金區○○○路505號10樓│
├──┼──────────┼────┼────┼──────────────┤
│61  │V8錄影機            │11捲    │林建誠  │高雄市前金區○○○路505號10樓│                                                                                                                                                                                                                                                                                                                                                                                                                                                                                                                                                                                                                                                                                                             │112 │錄影機        │11捲    │林建誠    │高雄市前金區○○○路505號10樓│
├──┼──────────┼────┼────┼──────────────┤
│62  │錄影帶              │4捲     │林建誠  │高雄市前金區○○○路505號10樓│                                                                                                                                                                                                                                                                                                                                                                                                                                                                                                                                                                                                                                                                                                             │112 │錄影機        │11捲    │林建誠    │高雄市前金區○○○路505號10樓│
├──┼──────────┼────┼────┼──────────────┤
│63  │排班表              │1張     │林建誠  │高雄市前金區○○○路505號10樓│
├──┼──────────┼────┼────┼──────────────┤
│64  │NOKIA 牌手機（均含晶│2支     │林建誠  │高雄市前金區○○○路505號10樓│
│    │片卡）門號0000000000│        │        │                            │
│    │、0000000000        │        │        │                            │
├──┼──────────┼────┼────┼──────────────┤
│65  │三星牌手機（含晶片卡│1支     │林建誠  │高雄市前金區○○○路505號10樓│
│    │）門號0000000000    │        │        │                            │
├──┼──────────┼────┼────┼──────────────┤
│66  │存摺（戶名：葉祥哲）│2 本    │葉祥哲  │高雄市前金區○○○路505號10樓│
├──┼──────────┼────┼────┼──────────────┤
│67  │記事桌曆夾          │2 本    │葉祥哲  │高雄市前金區○○○路505號10樓│
├──┼──────────┼────┼────┼──────────────┤
│68  │委託書              │12張    │葉祥哲  │高雄市前金區○○○路505號10樓│
└──┴──────────┴────┴────┴──────────────┘
附表三：
┌──┬───────────────┬───────────────────┐
│編號│    犯            行          │    主            文                  │
├──┼───────────────┼───────────────────┤
│ 1  │如附表一編號1 至5 所示（被害人│葉祥哲共同犯常業詐欺取財罪，處有期徒刑│
│    │為涂秀柔、許明正、陳旻鴻、陳盈│壹年貳月，減為有期徒刑柒月。扣案如附表│
│    │仲、陳永江），即構成犯罪事實欄│二所示之物均沒收之。                  │
│    │一(一)所示。                    │                                      │
├──┼───────────────┼───────────────────┤
│ 2  │如附表一編號6 所示（被害人為盧│葉祥哲共同犯詐欺取財罪，處有期徒刑捌月│
│    │冠熏），即構成犯罪事實欄一(二)所│，減為有期徒刑肆月。扣案如附表二所示之│
│    │示。                          │物均沒收之。                          │
├──┼───────────────┼───────────────────┤
│ 3  │如附表一編號7 所示（被害人為劉│葉祥哲共同犯詐欺取財罪，處有期徒刑肆月│
│    │文永），即構成犯罪事實欄一(二)所│，減為有徒刑貳月。扣案如附表二所示之物│
│    │示。                          │均沒收之。                            │
└──┴───────────────┴───────────────────┘
以上正本證明與原本無異。
如不服本判決應於收受判決後10日內向本院提出上訴書狀，並
應敘述具體理由。其未敘述上訴理由者，應於上訴期間屆滿後
20日內向本院補提理由書(均須按他造當事人之人數附繕本)
「切勿逕送上級法院」。
告訴人或被害人對於判決如有不服具備理由請求檢察上訴者，其
上訴期間之計算係以檢察官收受判決正本之日期為準。
中    華    民    國   100    年    10    月    28    日
                                書記官  張清秀
附錄論罪科刑法條全文
修正刪除前中華民國刑法第340條（常業詐欺罪）
以犯第339 條之罪為常業者，處1 年以上7 年以下有期徒刑，得
併科5萬元以下罰金。
中華民國刑法第339條（普通詐欺罪）
意圖為自己或第三人不法之所有，以詐術使人將本人或第三人之
物交付者，處 5 年以下有期徒刑、拘役或科或併科 1 千元以下
罰金。
以前項方法得財產上不法之利益或使第三人得之者，亦同。
前二項之未遂犯罰之。